臺北高等行政法院裁定
                                       100年度訴字第24號
原      告　曾林寶月
輔  佐  人  曾建民
被      告　內政部
代　表　人　江宜樺（部長）住同上
訴訟代理人　李富祥　律師
上列當事人間眷舍事件，原告不服行政院中華民國99年11月9 日
院臺訴字第0990105262號訴願決定，提起行政訴訟，本院裁定如
下：
    主　文
原告之訴駁回。
訴訟費用由原告負擔。
    理　由
一、按「人民因中央或地方機關之違法行政處分，認為損害其權
    利或法律上之利益，經依訴願法提起訴願而不服其決定，或
    提起訴願逾3個月不為決定，或延長訴願決定期間逾2個月不
    為決定者，得向高等行政法院提起撤銷訴訟。」行政訴訟法
    第4 條第1 項定有明文。而此所謂行政處分，依訴願法第3
    條第1 項規定，係指中央或地方機關就公法上具體事件所為
    之決定或其他公權力措施而對外直接發生法律效果之單方行
    政行為而言，凡行政機關之行為，而未對外發生法律效果者
    ，均應排除於行政處分之外。故行政機關所為單純事實之敘
    述（或事實通知）或理由之說明，既不因該項敘述或說明而
    生何法律上之效果者，自非行政處分，人民即不得對之提起
    行政爭訟。（改制前行政法院44年判字第18號、62年裁字第
    41號著有判例參照）次按「原告之訴，有下列各款情形之一
    者，行政法院應以裁定駁回之。但其情形可以補正者，審判
    長應定期間先命補正：……十、起訴不合程式或不備其他要
    件者。」行政訴訟法第107 條第1 項第10款定有明文。
二、原告起訴主張略以：內政部警政署（下稱警政署）依中央各
    機關學校國有眷舍房地處理要點（下稱眷舍房地處理要點）
    規定，就其經管之臺北市○○區○○街○○巷○、○號國有
    眷舍及○○○區○○段○○段○地號基地，擬辦理騰空標售
    ，層報行政院95年1 月16日局授人住字第0950300685號函核
    定同意辦理。原告於99年4 月18日向行政院提出陳訴書，以
    坐落臺北市○○街○○巷○號房地遭被告指稱屬國有眷舍，
    在未給予任何扶助或補償情況下，強制要求搬遷，損及權益
    ，經向監察院陳情，該院函復警政署等機關均有疏失之處，
    請據以為合理補償云云。經行政院、行政院人事行政局將原
    告之陳訴書函轉被告處理，被告爰以99年5 月12日內授警字
    第0990093944號書函（下稱系爭函文）復略以，原告係因未
    依眷舍房地處理要點規定期限辦理遷出，致喪失請領一次補
    助費或承購國民住宅或公教住宅之資格；原告子女名下擁有
    不動產36筆，顯無行政院92年9 月5 日院授人住字第092030
    7880號函有關暫緩處理之適用；警政署依原告95年11 月17
    日提供之戶籍資料及請求據以憑辦眷舍暫緩處理之意旨，函
    請臺北市稅捐稽徵處協查是否符合暫緩處理之規定，並非未
    經同意之情況下辦理等語。原告不服該函，經提起訴願遭不
    受理，遂提起本件行政訴訟。並聲明求為判決：(一)先位聲明
    ：1.訴願決定及原處分均撤銷。2.被告需返還原告所合法居
    住坐落臺北市○○街○○巷3 號房地計301.5 平方公尺。(二)
    備位聲明：1.被告須依眷舍房地處理要點補償原告請領一次
    補助費或承購國民住宅或公教住宅之資格。2.被告須賠償原
    告財產損失3,500 萬元。3.被告須賠償原告身心傷害無家可
    歸之損失300 萬元。
三、經查，本件原告先位聲明中請求撤銷之原處分即系爭函文，
    觀其內容所載係被告就原告陳訴警政署處理眷舍事宜一事，
    予以函復並說明（見本院卷第20頁），核其性質係屬單純事
    實通知或理由之說明，並非對原告有所處分，亦不因此發生
    具體的法律效果，或造成其權利或利益之損害，非屬行政處
    分。原告對被告所為非行政處分性質之函文提起行政爭訟，
    核諸上開說明，屬起訴不備其他要件，又不能補正，自難認
    合法。訴願決定不予受理，並無不合。原告復對之提起本件
    撤銷訴訟，顯非合法，應予駁回。至本件原告其餘請求部分
    ，本院另為裁判，附此敘明。
四、依行政訴訟法第107 條第1 項第10款、第104 條，民事訴訟
    法第95條、第78條，裁定如主文。
中　　華　　民　　國　　100　 年　　4　　 月　　28　　日
　　　　　　　臺北高等行政法院第二庭
                              審判長法  官　徐瑞晃
                                    法  官　蔡紹良
                                    法  官　陳姿岑
上為正本係照原本作成。
如不服本裁定，應於送達後10日內向本院提出抗告狀（須按他造
人數附繕本）。
中　　華　　民　　國　　100　 年　　4　　 月　　28　　日
            　　 　　      　　　 　書記官  李依穎